【裁判字號】    95,上,311
【裁判日期】    951108
【裁判案由】    侵權行為損害賠償
【裁判全文】
臺灣高等法院臺中分院民事判決           95年度上字第311號
上  訴  人  丁○○
            甲○○○
共      同
訴訟代理人  戊○○
被  上訴人  丙○○
上列當事人間侵權行為損害賠償事件，上訴人對於民國95年7月
11日臺灣彰化地方法院94年度訴字第784號第一審判決提起上訴
，本院於95年10月25日言詞辯論終結，茲判決如下：
    主  文
上訴駁回。
第二審訴訟費用由上訴人丁○○負擔五分之二，餘由上訴人甲○
○○負擔。
    事實及理由
一、兩造之聲明：
（一）上訴人方面：求為判決：
    1.原判決關於駁回上訴人下項之訴及該部分假執行之聲請暨
      負擔訴訟費用之裁判均廢棄。
    2.上述廢棄部分，被上訴人應再給付上訴人丁○○新台幣（
      下同）670,726元及自民國（下同）95年1月8日起至清償
      日止，按週年利率百分之五計算之利息。被上訴人應再給
      付上訴人甲○○○874,772元及自95年1月8日起至清償日
      止，按週年利率百分之五計算之利息。
    3.上訴人願供擔保請准為假執行之宣告。
（二）被上訴人方面：求為判決：駁回對造之上訴。
二、本件上訴人丁○○、甲○○○起訴主張：被上訴人於94年6
    月11日19時許，駕駛QB-2153號自用小客車（應係自用小貨
    車之誤，以下同），途經彰化縣二水鄉頂店巷44號前，因疏
    未注意車前狀況，且未減速慢行，適上訴人甲○○○攜牽年
    幼女兒即被害人曾映妤（92年2月4日生）於該處路邊行走，
    致被上訴人駕駛之小貨車左前方撞及曾映妤，將曾映妤拖行
    至該巷42號前，造成頭顱損傷，經送醫於94年6月11日晚上
    9時12分死亡，被上訴人之不當駕駛行為與被害人曾映妤死
    亡間有相當因果關係，應對被害人之父親即上訴人丁○○、
    母親即上訴人甲○○○負損害賠償責任，被害人曾映妤對於
    車禍之發生無過失，被上訴人自應負全部過失責任。上訴人
    丁○○為被害人處理殯葬事宜而支出殯葬費157,900元，依
    據民法第192條第1項規定請求被上訴人賠償，被害人對上訴
    人丁○○有扶養義務，上訴人丁○○請求扶養費損害309,32
    0元，上訴人丁○○痛失愛女，甚為悲慟，精神上感受痛苦
    ，請求賠償非財產上損害1,200,000元，合計受損害總額為
    0000000元（157900＋309320+0000000=0000000），事故發
    生後，上訴人丁○○、甲○○○二人共已受領交通事故特別
    補償金1,500,000元，以每人二分之一計算，扣除750, 000
    元後，上訴人丁○○仍得請求被上訴人賠償917,130元（
    0000000－000000=917,130）。上訴人甲○○○係被害人之
    母，被害人對上訴人甲○○○有扶養義務，上訴人甲○○○
    請求扶養費損害773945元，上訴人甲○○○痛失愛女，甚為
    悲慟，精神上感受痛苦，請求賠償非財產上損害1,200,000
    元，合計受損害總額為0000000（773945+0000000=0000000
    ），事故發生後，上訴人丁○○、甲○○○二人共已受領交
    通事故特別補償金1,500,000元，以每人二分之一計算，扣
    除750,000元後，上訴人甲○○○仍得請求被上訴人賠償
    0000000元（0000000-000000=0000000）等情，爰本於侵權
    行為損害賠償之法律關係，求為命被上訴人給付上訴人丁○
    ○917,130元，給付上訴人甲○○○0000000元及均自訴狀繕
    本送達翌日起至清償日止按年息百分之五計付利息之判決（
    原審判命被上訴人給付上訴人丁○○153,918元及法定遲延
    利息；給付上訴人甲○○○247,070元及法定遲延利息，駁
    回上訴人其餘之請求，被上訴人對其敗訴部分未聲明不服而
    告確定，上訴人丁○○、甲○○○就其所受敗訴判決部分，
    僅依序各就其中之670,726元及遲延利息、874772元及遲延
    利息範圍聲明不服）。
三、被上訴人則以：伊對於本件車禍之發生雖有過失，但上訴人
    二人未妥善照顧被害人，致被害人跑至馬路而被撞，與有過
    失，請求減少伊應賠償之數額；伊當時時速僅二十公里，並
    未超速；對造請求賠償之非財產上損害數額過高；扶養費部
    分，因被害人若未因本件車禍而死亡，則上訴人二人需支付
    教養費至少20年至大學畢業，被害人始可自立而有扶養父母
    之能力；上訴人二人已領取汽車交通事故特別補償基金1,50
    0,000元，該特別補償金為損害賠償義務人賠償金額之一部
    分，應從被上訴人所應賠償之金額中扣除等語，資為抗辯。
四、兩造不爭執之事實：
（一）被上訴人於94年6月11日19時許，駕駛QB-2153號自用小貨
      車（被上訴人起訴書誤載為小客車），途經彰化縣二水鄉
      頂店巷44號前，小貨車撞及上訴人二人所生之幼女即被害
      人曾映妤（92年2月4日生），致頭顱損傷，經送醫於94年
      6月11日晚上9時12分死亡。
（二）被上訴人對於車禍之發生涉有過失。
（三）事故發生後，上訴人丁○○、甲○○○二人共已受領交通
      事故特別補償金1,500,000元。
      以上事實，復有美國環球產物保險股份有限公司書函附於
      原審卷（見該卷第11頁），以及彰化縣警察局田中分局二
      林分駐所處理相驗案件調查報告書暨相驗報告專卷、彰化
      縣警察局田中分局車禍死亡案現場勘察報告、內政部警政
      署刑事警察局鑑驗書、道路交通事故現場圖、道路交通事
      故調查報告表 (一)、(二)、竹山秀傳醫院法醫參考病歷
      摘要、照片、臺灣彰化地方法院檢察署檢驗員驗斷書、勘
      驗筆錄、相驗屍體證明書照片附於本院依職權調閱之原審
      95年交訴字第17號丙○○過失致死刑事案件卷宗足憑，本
      院採為判決之基礎。
五、本件爭點：
（一）被害人曾映妤對於車禍之發生是否與有過失？如有過失，
      其過失比例？
（二）被上訴人是否有超速之過失？
（三）上訴人請求之扶養費及非財產上損害金額是否過高？
六、
（一）按汽車行駛時，駕駛人應注意車前狀況，並隨時採取必要
      之安全措施；汽車行經狹路，應減速慢行，作隨時停車之
      準備，道路交通安全規則第94條第3項及第93條第1項第2
      款分別定有明文。被上訴人於前述時間駕駛自用小貨車行
      經上開地點，原應注意車前狀況，並隨時採取必要之安全
      措施，又本件肇事地點，路寬僅2.4公尺，若加計「加蓋
      水溝1.2公尺」，其總寬度亦僅3.6公尺，有現場圖附於上
      述刑事案卷可憑（見本院依職權調閱之彰化地方法院檢察
      署94年相字第420號卷第17頁），足見肇事路段係屬狹路
      ，被上訴人於前述時間駕駛自用小貨車行經狹路，應注意
      減速慢行，作隨時停車之準備，依道路交通事故調查報告
      表（一）所載，當時雖係夜間，但有照明，天候晴、柏油
      路面乾燥無缺陷、無障礙物、視距良好（見本院依職權調
      閱之上述案卷第18頁、第19頁），又無其他不能注意之情
      事，被上訴人竟疏未遵守上開規定，致發現被害人時煞避
      不及而撞及被害人，被害人因而倒地頭顱損傷死亡，顯有
      違反上開規定之過失，被上訴人於原審及本院審理時，亦
      均自承對本件車禍之發生涉有過失（見原審卷第35頁、第
      100頁、本院卷第）；原審刑事法院審理上述案件，函請
      臺灣省彰化縣區車輛行車事故鑑定委員會鑑定結果，亦認
      被上訴人駕駛小貨車行經狹路未減速慢行作隨時停車之準
      備，且未注意車前狀況，為肇事主因，有該委員會94年11
      月7日彰鑑字第0945603520號函附鑑定意見書可稽（見本
      院依職權調閱之彰化地方法院檢察署94年相字第420號卷
      第159頁至第161頁、原審卷第38至40頁），益證被上訴人
      之行為有過失，被上訴人上述行為所涉過失致死罪，經檢
      察官提起公訴後，原審刑事法院亦以95年度交訴字第17號
      刑事判決判處有期徒刑6月確定，被上訴人之過失行為，
      與被害人曾映妤死亡，有相當因果關係，是上訴人依侵權
      行為損害賠償之法律關係，請求被上訴人賠償，自屬有據
      。又肇事路段之行車時速限制為40公里，有道路交通事故
      調查報告表（一）可據（見本院調閱之上述相驗卷第17頁
      ），被上訴人於前述刑事案件陳稱伊當時時速約20公里（
      見同卷第26頁及第32頁），證人乙○○亦證稱當時被上訴
      人所駕駛小貨車時速約30公里（見同卷第41頁），顯見被
      上訴人並未超速，上訴人指稱被上訴人另有超速之過失云
      云，尚非可取，惟被上訴人仍有其餘如上述行經狹路未減
      速慢行作隨時停車之準備，且未注意車前狀況之過失，已
      如上述，並不影響其過失侵權行為之認定。
（二）上訴人雖主張被害人曾映妤當天係由上訴人甲○○○牽著
      手在巷內緊靠路邊站立，被上訴人駕駛小貨車將被害人撞
      倒後，被害人曾映妤的身軀才被拖行至巷子中間，並非被
      害人單獨跑至道路被撞，被上訴人在刑事案件審理中所舉
      證人乙○○證稱當時被害人是一個人獨自行走在巷子中間
      云云，並不實在等語。惟為被上訴人所否認。查證人乙○
      ○於本院受命法官行準備程序時到庭證稱：「94年6月間
      在彰化縣二水鄉頂店巷附近發生車禍小貨車撞到小孩時，
      我距離現場大約2、30公尺遠，當時我要去現場附近頂店
      巷87號找朋友，我開小轎車經過，丙○○正好與我錯車而
      過，我停車在87號附近下車，下車後我回頭看剛好看到有
      個小孩從一間小廟以半跑半走的方式跑出來，跑向馬路，
      就被一部駕駛在馬路大約中間位置的小貨車撞到，當時我
      沒有馬上靠近去看，後來我才靠近去看，我看到小孩的位
      置在小貨車的後面，‧‧‧小孩從廟跑向馬路的時候，只
      有小孩自己一個人，小孩身邊並沒有其他的人，小孩當時
      並不是被大人牽著手跑向馬路」「（法官問：當時小孩是
      否被她母親牽著手沿著該巷道路邊行走而被撞到的？）不
      是的。是該小孩自己一個人半跑半走的方式跑向馬路而被
      撞到的。」等語（本院卷第57、58頁）。證人乙○○於上
      述刑事案件作證，亦證稱：「曾映妤（即被害人）從頂店
      巷42號廟裏走出」、「曾映妤是以奔跑之方式出來巷道．
      ．．．（問：曾映妤有無牽著母親的手？）我沒有看見」
      等語（見本院調閱之上述相驗卷第42頁、第43頁）。足見
      上訴人所稱當時伊係牽著被害人的手行走於路邊被撞云云
      ，不足採憑，惟被上訴人行經狹路未注意車前狀況，未減
      速慢行，作隨時停車之準備，致發現被害人半跑半走往狹
      路時煞車不及仍然肇事，仍應負過失責任，不影響被上訴
      人過失責任之認定。
（三）民法第184條第1項前段規定：「因故意或過失不法侵害他
      人之權利者，負損害賠償責任」。本件車禍之發生，被上
      訴人應負過失責任，已如前述，則上訴人依據侵權行為法
      律關係，請求被上訴人賠償其損害，自屬有據。茲就上訴
      人之請求，分項審酌如下：
    1.殯葬費部分：
      按不法侵害他人致死者，對於支出殯葬費之人，應負損害
      賠償責任，民法第192條第1項定有明文。上訴人丁○○因
      被害人死亡而支出靈柩使用費、靈柩寄存使用費、救護車
      及靈堂佈置等費用合計157,900元，業據其提出彰化市立
      殯儀館殯葬規費繳款收據、納骨堂（塔）許可證明書（代
      收據）、塔位使用權狀、估價單、免用統一發票收據各一
      份為證（見原審94年度斗調字第75號卷第7至9頁、原審卷
      第57、59頁），且為被上訴人所不爭，並同意依上開金額
      全數列入殯葬費損害額中（見原審卷第71頁），且其請求
      數額並無過高，是上訴人丁○○請求賠償此部分損害，洵
      屬有據。
    2.扶養費部分：
      按被害人對於第三人負有法定扶養義務者，加害人對於該
      第三人亦應負損害賠償責任，為民法第192條第2項所明定
      。查上訴人丁○○、甲○○○分別為被害人曾映妤之父母
      ，有戶籍謄本可憑（見原審94年斗調字第75號卷第10頁第
      11頁），依據民法第1114條第1款規定，上訴人丁○○、
      甲○○○均有受被害人曾映妤扶養之法定權利。又上訴人
      丁○○、甲○○○分別係51年4 月13日、西元1978年1月
      22日（67年1月22日）生，此有戶籍謄本、外僑居留證為
      憑（見原審94年度斗調字第75號卷第10、11頁、原審卷第
      72頁），且為被上訴人所不爭，其於被害人曾映妤車禍死
      亡時，年齡各為43歲又2個月（未滿1個月者，以1個月計
      算；下同）、27歲又5個月，兩造均陳明關於丁○○、甲
      ○○○餘命之計算，願意分別以43 歲、27歲為計算標準
      （見本院卷第82頁反面），則依93年臺灣地區簡易生命表
      所示，上訴人丁○○、甲○○○之平均餘命依序為33.09
      年（男性）、53.61年（女性）。而被害人曾映妤係92年2
      月4日生，於車禍死亡時為2歲又5個月，其於成年後應分
      別對上訴人負扶養義務，其距成年尚有17年又7個月即
      17.58年（小數點後第3位四捨五入；下同）。是上訴人丁
      ○○、甲○○○可得受曾映妤扶養之年限依序為15.51年
      、36.03年，並均應自曾映妤成年時起算。然因上訴人丁
      ○○除育有被害人曾映妤外，另育有2子即長子曾瑋捷（
      87年1月28日生；於曾映妤死亡時年7歲又5個月，距成年
      尚有12.58年）、次女曾映妮（93年4月22日生；於曾映妤
      死亡時年1歲又2個月，距成年尚有18.83年），上訴人甲
      ○○○除育有被害人曾映妤外，另育有1子即次女曾映妮
      ，此亦有戶籍謄本可稽，故曾瑋捷、曾映妮於成年後應共
      同分擔扶養上訴人丁○○之義務，曾映妮另須分擔扶養上
      訴人甲○○○之義務，且上訴人夫妻間依法亦應互負扶養
      義務。承上所述，上訴人丁○○所得受被害人曾映妤扶養
      之年限為15.51年，其中前1.25年，應由曾瑋捷、上訴人
      甲○○○、被害人曾映妤共同扶養，各負擔三分之一之扶
      養義務，其餘之14.26年則由曾瑋捷、曾映妮、上訴人甲
      ○○○、被害人曾映妤共同扶養，各負擔四分之一之扶養
      義務。另上訴人甲○○○所得受曾映妤扶養之年限為
      36.03年，其中前1.25年，應由上訴人丁○○、被害人曾
      映妤共同扶養，各負擔二分之一之扶養義務，其次之
      14.26年由曾映妮、上訴人丁○○、被害人曾映妤共同扶
      養，各負擔三分之一之扶養義務，其餘之20.52年（即逾
      丁○○平均餘命之部分），則由曾映妮、被害人曾映妤共
      同扶養，各負擔二分之一之扶養義務。再者，上訴人主張
      其受扶養之程度應以93年度綜合所得稅扶養親屬寬減額每
      人每年74,000元計算，尚無過高，並按霍夫曼計算式扣除
      中間利息（第1年不扣除），上訴人丁○○、甲○○○就
      曾映妤應負擔之扶養義務即本件車禍所受之扶養費損害額
      依序為133,411元、424,385元（計算式詳如附表所示），
      上訴人丁○○、甲○○○二人關於扶養費損失之請求，各
      超過此範圍部分，即屬無據。被上訴人雖抗辯稱：上訴人
      尚須支出教養費云云，然查父母對子女之扶養請求權與未
      成年子女對父母之扶養請求權各自獨立，父母請求子女扶
      養，非以其曾扶養子女為前提，且損益相抵旨在避免債權
      人受不當之利益，未成年子女遭不法侵害致死，其父母因
      而得免支出扶養費，依社會通常之觀念亦不能認係受有利
      益，故父母請求加害人賠償損害時，自無須扣除其對於被
      害人至有謀生能力時止所需支出之扶養費，是被上訴人此
      部分抗辯，不足採憑。
    3.非財產上損害即精神慰撫金部分：
      按不法侵害他人致死者，被害人之父、母、子、女及配偶
      ，雖非財產上之損害，亦得請求賠償相當之金額，民法第
      194條定有明文。本件上訴人丁○○、甲○○○分別為被
      害人曾映妤之父母，因被害人曾映妤死亡，喪失骨肉至親
      之痛，精神上自感受痛苦，是上訴人請求賠償非財產上之
      損害，亦屬有據。惟慰撫金數額之認定，除依當事人所受
      身體上及精神上痛苦程度及所造成之影響予以衡量外，尚
      須斟酌雙方之身分、資力與加害之程度及各種情形定之。
      查上訴人丁○○之學歷為高職畢業，目前無固定工作，無
      固定收入，有工作時每月薪資約5、6萬元，上訴人甲○○
      ○係越南國人，小學肄業，名下無不動產，目前為家庭管
      理兼作手工，每月工資收入約1、2千元，上訴人丁○○名
      下有坐落彰化縣二水鄉○○村○○路71巷18號房屋一棟，
      時價約250萬元等情，業經上訴人丁○○、甲○○○陳明
      （見原審卷第65頁、本院卷第63頁），並有地價稅繳納證
      明書、土地所有權狀、建物所有權狀、土地登記謄本、建
      物登記謄本負卷可據（本院卷68至77頁）。被上訴人之學
      歷為省立彰化高中畢業，職業為加油站加油員，月薪約5
      、6萬元，名下有坐落彰化縣二水鄉○○村○○路○段409
      巷13號房屋一棟，時價約300萬元等情，業經被上訴人陳
      明（原審卷第65頁、本院卷第63頁），並有土地所有權狀
      、建築改良物所有權狀、房屋稅繳款書附卷可據（本院卷
      第78至80頁）；以上各情，並為兩造所不爭。本院斟酌兩
      造之教育程度、身分、地位、經濟狀況及上訴人所受痛苦
      之程度等一切情狀，認上訴人丁○○、甲○○○各請求非
      財產上損害即精神慰撫金1,200, 000元，尚嫌過高，應核
      減為每人各1,000,000元為適當。
    4.綜上所述，上訴人丁○○得請求賠償之損害額為殯葬費
      157,900元、扶養費損失133,411元、非財產上損害1,000,
      000元，合計1,291,311元（157,900＋133,411＋1,000,00
      0＝1,291,311）；上訴人甲○○○得請求賠償之損害額為
      扶養費損失424,385元、非財產上損害1,000,000元，合計
      1,424,385元（424,385＋1,000,000=1,424,385）。
  七、再按損害之發生或擴大，被害人與有過失者，法院得減輕
      賠償金額，為民法第217條第1項所明定。本件車禍之發生
      ，被上訴人雖有如上之過失，惟被害人曾映妤於車禍發生
      當時，係由現場附近一間小廟以半跑半走方式跑向馬路，
      適被上訴人駕駛小貨車行經該處未注意車前狀況及減速而
      煞車不及肇事之情，業如上述，按行人應在劃設之人行道
      行走，在未劃設人行道之道路，應靠邊行走，並不得在道
      路上任意奔跑、追逐、嬉戲或坐、臥、蹲、立，阻礙交通
      ，道路交通安全規則第133條定有明文，被害人未依規定
      行走於人行道，以半跑半走方式跑向馬路時亦未注意道路
      車輛動態，致遭撞及死亡，對車禍之發生，顯與有過失，
      臺灣省彰化縣區車輛行車事故鑑定委員會鑑定結果，亦認
      被害人行人未靠邊行走，為肇事次因，有該委員會94年11
      月7日彰鑑字第0945603520號函附鑑定意見書可稽（見本
      院依職權調閱之彰化地方法院檢察署94年相字第420號卷
      第159頁至第161頁、原審卷第38至40頁），足見上訴人主
      張被害人對車禍之發生並無過失云云，並無足取，被上訴
      人辯稱本件被害人與有過失，並主張過失相抵，即屬可採
      。本院審酌本件車禍之發生，主因係被上訴人行經狹路未
      注意車前狀況，未減速慢行，作隨時停車之準備所致，被
      害人行人未靠路邊行走，僅屬次因等情，認被上訴人、被
      害人各應負擔百分之七十、百分之三十之過失責任，應減
      輕被上訴人之賠償金額百分之三十，以此比例減少後，被
      上訴人應給付上訴人丁○○903,918元〔1,291,311×（1-
      0.3）= 903,918〕，給付上訴人甲○○○997,070元〔1,4
      24,385×（1-0.3）=997,070〕
八、末按財團法人汽車交通事故特別補償基金依強制汽車責任保
    險法第40條規定所為之補償，視為損害賠償義務人損害賠償
    金額之一部分；損害賠償義務人受賠償請求時，得扣除之，
    強制汽車責任保險法第42條第1項規定甚明。上訴人丁○○
    、甲○○○為本件車禍被害人曾映妤之第一順位繼承人，已
    依強制汽車責任保險法規定，共同向財團法人汽車交通事故
    特別補償基金領取補償1,500,000元之事實，為兩造所不爭
    ，並有汽車交通事故特別補償基金收據暨行使代位權告知書
    影本一份為憑（見原審卷第10頁），則上訴人所受上開補償
    各750,000元部分，自應由本件請求賠償之金額中扣除之。
    經各扣除750,000元後，上訴人丁○○得請求之金額為153,9
    18元（903,000-000000=153918）、上訴人甲○○○得請求
    之金額為247,070元（997,000－000000=247,070）。
九、綜上所述，上訴人丁○○、甲○○○二人本於侵權行為法律
    關係，請求被上訴人給付之金額，各在153,918元、247,070
    元及均自起訴狀繕本送達之翌日即94年11月8日起至清償日
    止按週年利率百分之五計算利息範圍內，洵屬有據，逾此範
    圍之請求，均非正當，不應准許。原審就上述不應准許部分
    ，為上訴人丁○○、甲○○○二人敗訴之判決，並駁回其假
    執行之聲請，核無不合，上訴論旨，就此部分中如上訴聲明
    二所示範圍，指摘原判決失當，求予廢棄改判，非有理由，
    均應予駁回。
十、本件事證已臻明確，兩造其餘攻擊防禦方法及舉證，經核均
    於判決結果不生影響，不予逐一論述，附此敘明。
十一、據上論結：本件上訴為無理由，依民事訴訟法第449條第1
      項、第78條、第85條第1項但書，判決如主文。
中    華    民    國    95    年    11    月    8     日
                    民事第一庭審判長法  官  吳火川
                                    法  官  饒鴻鵬
                                    法  官  邱森樟
以上正本係照原本作成。
如對本判決上訴，須於收受判決送達後20日內向本院提出上訴書
狀，其未表明上訴理由者，應於提出上訴後20日內向本院提出上
訴理由書（須按他造人數附具繕本）。
上訴時應提出委任律師為訴訟代理人之委任狀。具有民事訴訟法
第466條之1第1項但書或第2項之情形為訴訟代理人者，另應附具
律師及格證書及釋明委任人與受任人有該條項所定關係之釋明文
書影本。
                                    書記官  鄧智惠
中    華    民    國    95    年    11    月    13    日
                                                      Ｂ
附表：扶養費計算式
(1)上訴人丁○○部分：
  3人共同扶養1.25年，每人應負擔部分【(丙)＝(甲)18.83年之一
    次現價－(乙)17.58年之一次現價÷3人】：
    (甲)（74,000元×13.00000000 〈此為18年係數〉）＋【74,
       000元×0.83×（13.00000000〈此為19年係數〉－13.
       00000000）】＝1,000,019元（元以下四捨五入；下同
        ）
    (乙)（74,000元×12.00000000 〈此為17年係數〉）＋【74,0
       00元×0.58×（13.00000000 〈此為18年係數〉－12.00
       000000）】＝950,893 元
    (丙)（1,000,019元－950,893元）÷3＝16,375元
  4人共同扶養14.26年，每人應負擔部分【(戊)＝(丁)33.09年之
    一次現價－(甲)18.83年之一次現價÷4人】：
    (丁)（74,000元×19.00000000 〈此為33年係數〉）＋【74,0
       00元×0.09×（20.00000000 〈此為34年係數〉－19.00
       000000）】＝1,468,164 元
    (戊)（1,468,164元－1,000,019元）÷4＝117,036元
  綜合、：上訴人丁○○就本件車禍所受之扶養費損害額為
    133,411 元【即(丙)＋(戊)】。
(2)上訴人甲○○○部分：
  2人共同扶養1.25年，每人應負擔部分【(丙)＝(甲)18.83年之一
    次現價－(乙)17.58年之一次現價÷2人】：
    (甲)（74,000元×13.00000000 〈此為18年係數〉）＋【74,0
       00元×0.83×（13.00000000 〈此為19年係數〉－13.00
       000000）】＝1,000,019 元
    (乙) （74,000元×12.00000000〈此為17年係數〉）＋【74,
       000元×0.58×（13.00000000〈此為18年係數〉－12.
       00000000）】＝950,893元
    (丙)（1,000,019元－950,893元）÷2＝24,563元
  3人共同扶養14.26年，每人應負擔部分【(戊)＝(丁)33.09年之
    一次現價－(甲)18.83年之一次現價÷3人】：
    (丁)（74,000元×19.00000000 〈此為33年係數〉）＋【74,0
       00元×0.09×（20.00000000 〈此為34年係數〉－19.00
       000000） 】＝1,468,164 元
    (戊)（1,468,164元－1,000,019元）÷3＝156,048元
  2人共同扶養20.52年，每人應負擔部分【(庚)＝(己)53.61年之
    一次現價－(丁)33.09年之一次現價÷2人】：
    (己)（74,000元×26.00000000 〈此為53年係數〉）＋【74,0
       00元×0.61×（26.00000000 〈此為54年係數〉－26.00
       000000）】＝1,955,711 元
    (庚)（1,955,711 元－1,468,164）÷2 ＝243,774 元。
  綜合、、：上訴人甲○○○就本件車禍所受之扶養費損
    害額為424,385元【即(丙)＋(戊)＋(庚)】。

司法院資訊處製作；財團法人民間司法改革基金會備份。
